臺灣板橋地方法院刑事判決　　　　　　　95年度易字第2025號
公　訴　人　臺灣板橋地方法院檢察署檢察官
被　　　告　乙○○
　　　　　　　　　　(現於臺灣臺北監獄士林分監執行中)
上列被告因竊盜案件，經檢察官提起公訴（九十五年度偵字第二
○六一二號），本院判決如下：
    主  文
乙○○共同竊盜，累犯，處有期徒刑捌月。
    事  實
一、乙○○於民國89年至90年間，因犯偽造文書、竊盜、贓物、
    賭博、恐嚇、加重竊盜等罪，先後經本院、臺灣士林地方法
    院、臺灣高等法院院分別判處有期徒刑4 月、1 年、7 月、
    1 年確定，並合併執行，於93年4 月12日執行完畢（構成累
    犯）。又因竊盜案件，經臺灣士林地方法院95年度易字第42
    2 號判處有期徒刑10月，並由臺灣高等法院95年度上易字第
    1355號駁回上訴確定，現在監執行中（不構成累犯）。詎猶
    不知悛悔，於94年12月29日凌晨1 時38分許，與某真實姓名
    年籍不詳綽號「阿斗」之成年男子，共乘車號DS-1756 號自
    小客車行經臺北縣永和市○○路201 巷9 號前，見甲○○管
    領使用之車號9K-7695 號自小貨車（車籍登記為林尾所有）
    停放該處無人看管，二人遂共同基於意圖為自己不法所有之
    犯意聯絡，由該男子下車，以不詳工具開啟自小貨車車門而
    竊取該車，得手後，二人分別駕駛上開二車離開現場。旋經
    人在上址3 樓之甲○○及時發覺車輛被竊，立即駕車尾隨在
    後，於同日凌晨1 時45分許，行至臺北縣永和市○○路○ 段
    278 號「世界豆漿大王」前時，發現上開二車停於該店門口
    ，乙○○並與該男子下車交談，甲○○遂上前攔阻，惟乙○
    ○等二人見狀立即駕車逃離現場。嗣經甲○○報警並調閱監
    視錄影器畫面後，始查悉上情。
二、案經甲○○訴由臺北縣政府警察局永和分局報請臺灣板橋地
    方法院檢察署檢察官偵查起訴。
    理  由
一、訊據被告乙○○坦承上開時地載送「阿斗」到那前開處所及
    阿斗開走甲○○所有上開自小貨車後，在臺北縣永和市○○
    路○ 段278 號「世界豆漿大王」前時，被甲○○發現上開二
    車停於該店門口，嗣甲○○上前叱喝二人旋分別逃逸等情不
    諱。惟否認有竊盜犯行，辯稱：「阿斗」說他住在那裡附近
    ，他說他身上沒有錢無法回去，叫我載他回家，我載他到那
    邊，他下車後，我就先走，我走出去後，到了竹林路，他開
    車很快就超過我前面停在永和豆漿那邊，我就下車問他你不
    是要回去嗎，他說要去做生意，結果有人下車在罵，我看到
    他跑了，有一個人擋在他前面，他閃過那個人，我以為那個
    罵的人與他有仇，我也就開車走了云云。經查：
（一）上揭事實，業據證人甲○○於本院審理中證稱：那輛車子
      在那天晚上停在永和市○○路201 巷11號1 樓門口，在凌
      晨二、三點時，我聽到我的車子被發動，因為我家住在三
      樓，我把窗戶打開就看到我的貨車被開走，我的轎車停在
      貨車後面，我馬上下樓開轎車去追，我家巷口右轉就是竹
      林路，竹林路右轉永和市就要上中正橋的時候，在轉彎的
      時候，永和豆漿店前面就看到我的貨車，我的貨車停在慢
      車道靠邊停，後面停了一輛銀色的轎車，二部車停得很近
      ，二個人下車在對話，我就把車開過去停在貨車前面，我
      一下車破口大罵的時候，一個人就衝上我的貨車，把我的
      貨車開走，我往前衝過去的時候，他就對我開過來，我只
      好閃開，另外一個人就上了銀色的轎車也往外衝，我為了
      要記車號，我來不及追上我的貨車。那時候是凌晨二、三
      點，我沒有看清楚，但我有記下車號，而且我在追逐的時
      候有打110 電話報警，後來我家巷口有一隻監視錄影器有
      拍到我記下車號的這輛車，而且我有去報案及調閱監視畫
      面，我看到的車號與監視器上面的車號是吻合的。．．．
      我從監視器上看到這輛車子停在我家巷口，然後往前跑又
      往後退，確認之後車上下來一個人把貨車開走，銀色車輛
      先往前開走，貨車再跟著走。（從監視錄影畫面中，你可
      以確定開走9K7695號車輛的人是從DS1756車輛下來的人？
      ）是，是從這輛轎車下來一個人來偷我的車子。而且監視
      畫面可以看得很清楚等語（見本院96年6 月27日審判筆錄
      ）。
（二）且經本院當庭播放錄影光碟畫面，被告亦自承當天伊確實
      有開車經過那裡，伊是跟伊妹妹的朋友借的車子，從車上
      下來的人是伊在板橋柏青哥店認識的人，見過三、四次面
      ，綽號「阿斗」，年紀大約三、四十歲。又稱：該「阿斗
      」男子下車後，伊看到他一開貨車門，很快就打開，他發
      動車子，伊就走了等語（見同上本院審判筆錄）。則被告
      與阿斗既僅見過三、四次面，又連其真實年籍姓名都不知
      道，又稱要載阿斗回家，惟到了阿斗住處，阿斗既未進屋
      ，反而開啟被害人車門後，發動車輛駕車先後離開現場。
      又到了臺北縣永和市○○路○ 段278 號「世界豆漿大王」
      前一同停留，直待被害人甲○○發現自小貨車失竊一路尾
      隨追查至上開地點。如被告確實無竊盜犯行，即使見被害
      人上前叱喝，亦應留於現場瞭解究竟發生何事，以便向被
      害人解釋，豈有迅速上車駛離現場之理？是被告所辯，顯
      與常理有違，尚難遽予採信。被告當係因竊盜犯行曝光，
      而急忙逃離現場無訛。
（三）此外，復有車輛失竊地點監視錄影光碟片1 片及翻拍照片
      22張在卷可資佐證。被告所辯洵無足採，本件事證明確，
      被告犯行堪以認定，應依法論科。
二、按被告行為後，刑法部分修正條文，業於九十五年七月一日
    施行。修正後刑法第二條第一項規定：「行為後法律有變更
    者，適用行為時之法律。但行為後之法律有利於行為人者，
    適用最有利於行為人之法律」。茲與本案相關者乃關於罰金
    刑部分：刑法施行法增訂第一條之一：「中華民國九十四年
    一月七日刑法修正施行後，刑法分則編所定罰金之貨幣單位
    為新臺幣。九十四年一月七日刑法修正時，刑法分則編未修
    正之條文定有罰金者，自九十四年一月七日刑法修正施行後
    ，就其所定數額提高為三十倍。但七十二年六月二十六日至
    九十四年一月七日新增或修正之條文，就其所定數額提高為
    三倍。」並於九十五年七月一日施行。另刑法第三十三條第
    五款修正為：「主刑之種類如下：五、罰金：新臺幣一千元
    以上，以百元計算之」。從而，刑法分則編各罪所定罰金刑
    之最高數額，於上開規定修正後並無不同，惟修正後刑法第
    三十三條第五款所定罰金刑最低數額，較之修正前提高，比
    較新舊法之結果，修正後之規定，並未較有利於被告，本件
    自應適用被告行為時即修正前之刑法規定論處。
三、核被告所為，係犯刑法第三百二十條第一項竊盜罪。被告與
    「阿斗」之成年男子間，就上開竊盜犯行有犯意聯絡及行為
    分擔，應論以共同正犯（刑法第二十八條雖經修正，惟於本
    件而言，均成立共同正犯，並無有利或不利之影響，無新舊
    法比較適用之問題，應依一般法律適用原則，適用裁判時法
    ）。末查被告有如事實欄所載之有期徒刑執行完畢情形，有
    臺灣高等法院被告前案紀錄表1 份在卷可稽，其於前案有期
    徒刑執行完畢後5 年內，故意再犯本件有期徒刑以上刑之罪
    ，為累犯，亦應逕依修正後刑法第47條第1 項規定加重其刑
    。爰審酌被告正值年輕力壯，不思以正當工作謀生賺取財物
    ，且素行不佳，猶犯本件竊盜犯行，兼衡其犯罪之動機、目
    的、手段均非可取，所竊取之財物價值等一切情狀，量處如
    主文所示之刑。
據上論斷，應依刑事訴訟法第二百九十九條第一項前段、刑法第
二條第一項前段、第二十八條、第三百二十條第一項、第四十七
條第一項，罰金罰鍰提高標準條例第一條前段，判決如主文。
本案經檢察官張瑞娟到庭執行職務。
中　　華　　民　　國　　96　年　　7 　　月　　 12 　　日
　　　　　　　　　刑事第七庭  審判長法　官　胡堅勤
                                    法  官  王瑜玲
                                    法  官  李君豪
以上正本證明與原本無異。
如不服本判決，應於判決送達後10日內，向本院提出上訴狀（須
附繕本）。
　　　　　　　　　　　　　　　      書記官　林文達
中　　華　　民　　國　　96　　年　　7 　　月　　12　　日
附錄本案論罪科刑法條：
刑法第三百二十條第一項：
意圖為自己或第三人不法之所有而竊取他人之動產者，為竊盜罪
，處五年以下有期徒刑、拘役或五百元以下罰金。
